【裁判字號】    99,抗,1028
【裁判日期】    990906
【裁判案由】    聲請定其應執行刑
【裁判全文】
臺灣高等法院刑事裁定                  99年度抗字第1028號
抗  告  人
即受 刑 人  甲○○
上列抗告人因聲請定應執行刑案件，不服臺灣桃園地方法院中華
民國99年8 月3 日所為之裁定（99年度聲字第2714號），提起抗
告，本院裁定如下：
    主  文
抗告駁回。
    理  由
一、按數罪併罰，有二裁判以上者，依刑法第51條之規定，定其
    應執行之刑，刑法第53條定有明文。且刑法第51條第5 款規
    定，宣告多數有期徒刑者，於各刑中之最長期以上，各刑合
    併之刑期以下，定其刑期。又在法律上屬於自由裁量之事項
    ，有其外部性界限及內部性界限，並非概無拘束。依據法律
    之具體規定，法院應在其範圍選擇為適當之裁判者，為外部
    性界限；而法院為裁判時，應考量法律之目的，及法律秩序
    之理念所在者，為內部性界限。法院為裁判時，二者均不得
    有所踰越（參照最高法院80年度台非字第473 號判例意旨）
    。在數罪併罰，有二裁判以上，定其應執行之刑時，固屬於
    法院自由裁量之事項，然仍應受前揭外部性界限及內部性界
    限之拘束（參照最高法院93年度台非字第192 號判決意旨）
    。
二、原裁定意旨略以：受刑人甲○○因違反健康食品管理法案件
    ，經臺灣臺北地方法院及台灣桃園地方法院先後判處如附表
    所示之刑，分別確定在案，經認符合數罪併罰之規定，應合
    併定其應執行之刑，因認台灣桃園地方法院檢察署檢察官所
    為定應執行刑之聲請為正當，爰依刑事訴訟法第477條第1項
    、刑法第53條、第51條第5款、第41條第1項前段，認受刑人
    所犯如附表所示各罪，既經法院分別判處如附表所示之刑，
    應定其應執行刑為有期徒刑6 月為適當，並諭知易科罰金之
    折算標準等語。
三、抗告意旨略以：希望裁定定執行刑能減輕刑期云云。
四、經查，本件抗告人即受刑人先後犯附表所示之違反健康食品
    管理法等罪，分別經臺灣臺北地方法院以98年度易字第2070
    號刑事判決判處有期徒刑3 月及臺灣桃園地方法院以99年度
    桃簡字第198 號刑事簡易判決判處有期徒刑3 月等情，有前
    開判決及本院被告前案紀錄表在卷可參。前揭各刑中最長期
    者為有期徒刑3月，各刑合併之刑期為有期徒刑6月，原審裁
    定合併定其應執行之刑為有期徒刑6 月，合於刑法第51條所
    定之外部性界限，亦無違反內部性界限可言。參以：抗告人
    所犯健康食品管理法第21條第1項之罪，其法定刑為3年以下
    有期徒刑，得併科新台幣1 百萬元以下罰金。原審斟酌抗告
    人之犯罪情節、行為次數及刑罰之一般預防及特別預防目的
    ，對於被告所犯數罪為整體非難評價，認應定其應執行之刑
    為有期徒刑6 月，並諭知易科罰金之折算標準為適當，其裁
    量亦屬妥適。抗告意旨雖以：希望定執行刑能予減輕云云，
    然原裁定並未逾越定應執行刑之外部界線，亦未見有何顯然
    濫用裁量權限之情形，是抗告人提起抗告，指摘原裁定不當
    ，請求減輕，為無理由，應予駁回。
據上論結，依刑事訴訟法第412 條，裁定如主文。
中    華    民    國    99    年    9     月    6     日
              刑事第二十四庭審判長法  官  李錦樑
                                  法  官  張惠立
                                  法  官  朱瑞娟
以上正本證明與原本無異。
不得再抗告。
                                  書記官  郭家慧
中    華    民    國    99    年    9     月    8     日

司法院資訊處製作；財團法人民間司法改革基金會備份。
